【裁判字號】    92,易,99
【裁判日期】    920522
【裁判案由】    贓物
【裁判全文】
臺灣臺東地方法院刑事判決                            九十二年度易字第九九號
    公  訴  人  臺灣台東地方法院檢察署檢察官
    被      告  乙○○○
右列被告因贓物案件，經檢察官提起公訴（九十一年度偵緝字第六二號），本院判決
如左：
    主  文
乙○○○故買贓物，處有期徒刑肆月，如易科罰金，以參佰元折算壹日。
    事  實
一、乙○○○明知「林進金」之不詳年籍成年男子所持有未懸掛車牌號碼之自用小貨
    車，係來路不明之贓車（該車原登記為中衛企業有限公司所有，車號原為ＵＳ─
    ６２１９號，引擎號碼：Ｎ0000000Ｋ，於民國（下同）八十一年四月二
    十三日上午五時許在高雄市○○區○○街二號附近失竊），竟於八十二年間某日
    ，在臺東縣池上鄉○○村○○路竹林巷三八號住處，向前來兜售該車之「林進金
    」以新台幣（下同）十餘萬元之代價予以購入供己充當靈車使用。並於八十四、
    五年間某日，在臺東縣池上鄉新興村池上米廠附近，以八萬元（其中四萬元與王
連玻債權相抵）出售於王連玻（故買贓物業經本院簡易庭判處有期徒刑三月確定
    ）。嗣於九十年十一月二日上午十時許，在臺東縣池上鄉慶豐村六十七之七號前
    ，為警查獲，始知上情。
二、案經花蓮縣警察局玉里分局報請臺灣臺東地方法院檢察署檢察官偵查起訴。
    理  由
一、訊據被告乙○○○固坦承有於右揭時、地以十餘萬元之代價向「林進金」購買前
    開車輛一情不諱，惟矢口否認有何故買贓物之犯行，辯稱：伊不知該車是贓車，
    伊買此車是要當靈車，靈車不用掛牌，所以買此車，他（林進金）說此車沒有問
    題，但沒有牌照及資料云云。然查：
（一）前開車輛原係中衛企業有限公司所有，為西元１９９２年份、車號原為ＵＳ─
      ６２１９號，引擎號碼：Ｎ0000000Ｋ號之自小貨車，於八十一年四月
      二十三日上午五時許在高雄市○○區○○街二號附近失竊乙節，業據被害人中
      衛企業有限公司之受任人甲○○於警詢中指述綦詳，並有贓物認領保管收據、
      車輛竊盜及車牌失竊資料個別查詢報表─查詢車輛認可資料各一件附卷可稽，
      足認前開車輛確係失竊之贓車無訛。
（二）被告向「林進金」購買前揭車輛時，該車並未懸掛車牌，「林進金」亦未提供
    行車執照及相關車籍資料予被告，且被告嗣後將該車賣予王連坡亦未懸掛車牌
      等情，業據被告所自承，並經證人王連坡於警詢時證述明確，足徵該車並無懸
      掛車牌，亦無何相關可資認定其來源之資料。而衡諸常情，一般車輛均配有車
      牌，且一般人購車均會詳查行車執照或其他車籍資料，以免購得來路不明之贓
      車，並將車輛過戶於自己名下以杜紛爭，況被告亦自承其自己尚有另一輛車，
      均有車牌及行照，其亦知車子要懸掛車牌且要有行照乙情，被告既知車子要懸
      掛車牌且要有行照，則其於非一般汽車交易之場所向他人購買車輛，而所購得
      者係未懸掛車牌亦無行照及無其他足資證明車輛合法來源車籍資料之車輛，其
      豈有可能對於該車之來源毫無存疑？
（三）參以前開車輛係屬西元１９９２年份之車，於被告買受時僅為使用一年餘之半
      新車，尚非陳舊，被告僅以十餘萬元購得，價格上亦屬偏低，若非該車係屬贓
      車，何以「林進金」願以如此低價售車予被告？顯見該車係屬贓車至為明顯，
      足徵被告應係明知前開車輛係屬贓車而仍買受無訛。是被告所辯，顯係卸責之
      詞，不足採信。本件事證已臻明確，被告犯行堪予認定。
二、核被告所為，係犯刑法第三百四十九條第二項之故買贓物罪。爰審酌被告因貪小
    便宜而罹刑章、生活狀況、智識程度、犯罪之手段和平，惟犯後猶矢口否認等一
    切情狀，量處如主文所示之刑。又查被告行為後，刑法第四十一條業於九十年一
    月四日經立法院修正通過，並經總統於同年月十日公布，而於同年月十二日生效
    施行，其修正條文為：「犯最重本刑為五年以下有期徒刑以下之刑之罪，而受六
    個月以下有期徒刑或拘役之宣告，因身體、教育、職業、家庭之關係或其他正當
    事由，執行顯有困難者，得以一元以上三元以下折算一日，易科罰金。但確因不
    執行所宣告之刑，難收矯正之效，或難以維持法秩序者，不在此限。」「併合處
    罰之數罪，均有前項情形，其應執行之刑逾六月者，亦同」，核與修正前刑法第
    四十一條相較，修正後條文顯較有利於被告，本件既符合修正後刑法第四十一條
    第一項前段之情形，自應依刑法第二條第一項前段之規定，適用修正後刑法第四
    十一條第一項前段規定諭知易科罰金之折算標準，合此敘明。
據上論斷，應依刑事訴訟法第二百九十九條第一項前段，刑法第二條第一項前段、第
三百四十九條第二項、第四十一條第一項前段，罰金罰鍰提高標準條例第一條前段、
第二條，判決如主文。
本案經檢察官馬培基到庭執行職務。
中      華    民      國      九十二    年     五    月     二十二      日
                                        臺灣臺東地方法院刑事庭
                                            審判長法  官  蔡勝雄
                                                  法  官  黃呈熹
                                                  法  官  蔡世芳
右正本證明與原本無異。
如不服本判決，應於判決送達後十日內向本院提出上訴狀。（須附繕本）
「切勿逕送上級法院」
                                                  書記官  陳美鄉
中      華    民      國      九十二    年     五    月     二十六      日
附記：
中華民國刑法第三百四十九條第二項：
搬運、寄藏、故買贓物或為擔保者，處五年以下有期徒刑、拘役或科或併科一千元以
下罰金。


司法院資訊處製作；財團法人民間司法改革基金會備份。
